---
title: 'Exemple1: es bueno el solecito para la felicidad?'
author: "Jana VB"
date: "28 de marzo de 2019"
output:
  word_document: default
bibliography: references.bib
csl: ecology-letters.csl
---
```{r include=FALSE}
setwd("~/R.files.jana/R_course_UdG/cursoR-AEET-2019-master/reprosci")
```

##INTRODUCTION

It is well-known climate influences people [@Young_2018]....

##METHODS

```{r}
datos <- read.table("data.txt", header = TRUE)
datos <- datos [-c(12,36,57), ]

```

```{r}
modelo <- lm(happiness ~ sunshine, data=datos)
```

We interviewed `r nrow (datos)` people and fitted a linear model.

##afefir formules: afegim dos dolars
$$

$$

##RESULTS

We found than happiness is positively related to sunshine hours (`r coef(modelo)[2]`)

```{r}
library (visreg)
visreg (modelo,gg= TRUE)
```

```{r}
library(knitr)
library(xtable)
kable(xtable(modelo))#generar una tabla rmarkdown
```


##DISCUSSION

Sunshine is good for happiness 

## REFERENCES

## explicació 


amb tots els comandos inicials li vas dient el tipus d'arxiu, d'on treu la biblio, si et baixes un nou format de biblio etc

title: 'Exemple1: es bueno el solecito para la felicidad?'
author: "Jana VB"
date: "28 de marzo de 2019"
output:
  word_document: default
bibliography: references.bib -> li defineixes d'on ha de treure les ref
csl: ecology-letters.csl -> li defineixes l'estil, l'has de baixar de zotero style repository, i li has de definir el nom de l'arxiu que t'has baixat. 


Una altra opció per la biblio, i vols buscar un paper per citar-lo ho pots fer des de Rcrossreff en addins